臺灣高等法院刑事裁定
111年度抗字第1223號
抗  告  人  
即  受刑人  陳家緯



                    居新北市板橋區縣○○道○段000巷00號0                    樓
上列抗告人即受刑人因聲請撤銷緩刑案件，不服臺灣基隆地方法
院111年度撤緩字第41號，中華民國111年7月8日裁定（聲請案號
：臺灣基隆地方檢察署111年度執聲字第268號），提起抗告，本
院裁定如下：
    主  文
抗告駁回。
    理  由
一、原裁定意旨略以：抗告人即受刑人陳家緯因偽造文書等案件
    ，經臺灣臺北地方法院以110年度簡字第1330號判處有期徒
    刑4月、2月，應執行有期徒刑5月，緩刑2年，緩刑期間付保
    護管束，並向檢察官指定之政府機關、政府機構、行政法人
    、社區或其他符合公益目的之機構或團體，提供40小時之義
    務勞務，於民國110年10月12日確定後，經檢察官通知執行
    保護管束，受刑人屢經傳喚未到，經警前往其住居所查訪，
    亦無所獲，足認受刑人有意迴避執行，且迄今未提供任何義
    務勞務，違反保護管束執行命令及緩刑宣告之負擔，情節重
    大，因認檢察官聲請撤銷受刑人之緩刑宣告，為有理由，受
    刑人前開緩刑之宣告應予撤銷。
二、抗告意旨略以：受刑人一直在等開庭通知，住居所未曾遷移
    ，戶籍地亦有家人居住，卻始終未收到通知，不知是否遭附
    近拾荒婦人誤取，又因忙於工作，忽略追蹤案件進度，並非
    故意迴避執行，懇請給予機會，受刑人定當積極面對。
三、按緩刑制度設計之本旨，除可避免執行短期自由刑之流弊外
    ，主要目的在鼓勵惡性較輕微之犯罪行為人或偶發犯、初犯
    得適時改過，以促其遷善，復歸社會正途，而緩刑宣告得以
    附條件方式為之，亦係基於個別預防與分配正義，俾確保犯
    罪行為人自新及適度填補其犯罪所生之損害為目的。然犯罪
    行為人經宣告緩刑後，若有具體事證足認其並不因此有改過
    遷善之意，自不宜給予緩刑之寬典，故而設有撤銷緩刑宣告
    制度。又受緩刑之宣告而有違反刑法第74條第2項第1款至第
    8款所定負擔情節重大者，足認原宣告之緩刑難收其預期效
    果，而有執行刑罰之必要者，得撤銷其宣告，同法第75條之
    1第1項第4款規定甚明。再按受保護管束人違反保安處分執
    行法第74條之2各款情形之一，情節重大者，檢察官得聲請
    撤銷保護管束或緩刑之宣告，同法第74條之3第1項亦有明文
    。受保護管束之受刑人違反緩刑或保護管束期間應遵守事項
    ，是否「情節重大」、「足認原宣告之緩刑難收其預期效果
    」，自應衡量受刑人履行應遵守事項之可能、違反應遵守事
    項之原因及其違反情節、程度等一切情形認定，法院並應斟
    酌是否得確保保安處分執行命令之達成、宣告緩刑之目的及
    是否足認難收其預期效果，而有執行刑罰之必要，作為審認
    是否撤銷緩刑宣告之標準。
四、經查：
　㈠受刑人因偽造文書等案件，經臺灣臺北地方法院以110年度簡
    字第1330號判處有期徒刑4月、2月，應執行有期徒刑5月，
    緩刑2年，緩刑期間付保護管束，並向檢察官指定之政府機
    關、政府機構、行政法人、社區或其他符合公益目的之機構
    或團體，提供40小時之義務勞務，於110年10月12日確定，
    其判決書明確記載：「倘被告違反上開應行負擔之事項且情
    節重大者，足認原宣告之緩刑難收其預期效果，而有執行刑
    罰之必要者，得撤銷其宣告」，並按受刑人之戶籍地、住居
    所送達，此經本院調取臺灣臺北地方檢察署110年度執保字
    第350號執行卷宗核閱無誤，並有本院被告前案紀錄表附卷
    可資佐證，先堪認定。
　㈡而本件受刑人緩刑期間自110年10月12日起至112年10月10日
    ，於此期間內，受刑人應服從檢察官及執行保護管束者之命
    令，於緩刑期間履行40小時之義務勞務。惟臺灣臺北地方檢
    察署檢察官以110年度執保字第350號囑託臺灣基隆地方檢察
    署檢察官代為執行，依受刑人戶籍地新北市○○區○○○路00巷0
    弄00號及所陳報住居所新北市○○區○○路00號2樓、新北市板
    橋區縣○○道○段000巷00號3樓送達執行傳票，命於110年11月
    29日、110年12月20日到案執行，受刑人經合法通知，均未
    到場，復經檢察官命新北市政府警察局金山分局警員於110
    年12月20日至受刑人戶籍地查訪，及新北市政府警察局海山
    分局警員於111年1月18日至受刑人居所查訪，均未尋獲受刑
    人，無從督促受刑人到案執行，亦有送達證書、新北市政府
    警察局金山分局110年12月20日新北警金刑字第1104292508
    號函暨查訪表、新北市政府警察局海山分局111年4月29日新
    北警海刑字第1113960370號函附於臺灣基隆地方檢察署111
    年度執聲字第268號執行卷宗可佐。本案自檢察官首次傳喚
    受刑人到案執行，逾7個月均未能按址尋獲受刑人，足認受
    刑人有意迴避執行，迄未提供任何義務勞務，其違反檢察官
    之執行指揮命令及緩刑宣告之負擔，情節應屬重大。
　㈢受刑人雖以前揭情詞執為抗辯，惟本件檢察官前命受刑人於1
    10年11月29日、110年12月20日到案執行，其執行傳票係按
    受刑人戶籍地址、住居所分別送達，因未獲會晤本人，亦無
    受領文書之同居人或受僱人，由郵務機關寄存在轄區派出所
    ，並作送達通知書兩份，一份黏貼於受送達人住居所門首，
    另一份置於該送達處所信箱或其他適當位置，此觀卷附前揭
    臺灣基隆地方檢察署送達證書即明，應無遭人誤取之虞，並
    已發生合法送達之效力。受刑人以其忙於工作，疏未追蹤案
    件進度云云為辯，實非正當理由。
五、綜上，原審審酌受刑人實際履行義務勞務時數、經通知到案
    執行期間、次數等，認受刑人違反保護管束執行命令及緩刑
    宣告之負擔情節重大，裁量後認為原宣告之緩刑已難收預期
    效果，有執行刑罰之必要，裁定撤銷受刑人之緩刑宣告，經
    核並無違法或不當之處。受刑人猶執前詞提起抗告，為無理
    由，應予駁回。
據上論斷，依刑事訴訟法第412條，裁定如主文。
中　　華　　民　　國　　111 　年　　9 　　月　　6 　　日
                  刑事第三庭    審判長法　官  張惠立  
                                      法　官  鄭昱仁　　
                                      法　官  廖怡貞
以上正本證明與原本無異。
不得再抗告。
                                      書記官  劉芷含　
中　　華　　民　　國　　111 　年　　9 　　月　　6 　　日